---
title: "2.1-Análisis exploratorio de datos (EDA)"
author: "Jair Villanueva"
date: "4/4/2022"
output:
  html_document: default
  pdf_document: default
---

```{r setup, include=FALSE}
knitr::opts_chunk$set(echo = TRUE)
```

### Análisis Exploratorio de datos (EDA)

**Definición:**

Son técnicas estadísticas cuya finalidad es conseguir un entendimiento básico de los datos y de las relaciones existentes entre las variables analizadas de un dataset. 

**Objetivos del EDA**

  * Organizar y preparar los datos
  * Detectar fallos en el diseño y recogida de los datos
  * Manejo de datos faltantes
  * Transformar/eliminar/agregar/ordenar datos
  * Identificación de casos atípicos (outliers)
  * Encontrar relaciones entre variables
  * Aplicar técnicas estadísticas para cada variable (Gráficas) 

### Introducción

Las enfermedades cardiovasculares (ECV) o enfermedades del corazón son la principal causa de muerte en todo el mundo con 17,9 millones de casos de muerte cada año . Las enfermedades cardiovasculares se deben a la hipertensión, la diabetes, el sobrepeso y los estilos de vida poco saludables. Puede leer más sobre las estadísticas de enfermedades cardíacas y las causas de la autocomprensión. Este proyecto cubre el análisis exploratorio de datos usando R. El conjunto de datos utilizado en este proyecto es el conjunto de datos de enfermedades cardíacas ("heart.csv"), y tanto los datos como el código para este proyecto están disponibles en mi repositorio de GitHub [https://github.com/jairvilla/EW3006_DataSciencexHC.git](Ew3006-DataSciencexHC).

**Información de las variables del dataset:**

1)**age:** Age of the patient, in years

2)**sex:** (1= male, 0 = female)

3)**cp:** chest pain type (4 values) Value 1: typical angina Value 2: atypical angina Value 3: non-anginal              pain Value 4: asymptomatic

4)**trestbps** resting blood pressure

5)**chol:** serum cholestoral in mg/dl

6)**fbs:**  fasting blood sugar > 120 mg/dl (1 = true, 0 = false)

7)**restecg:** resting electrocardiographic results (values 0,1,2) Value 0:normal, Value 1: having ST-T wave                abnormality, Value 2: showing probable or definite left ventricular hypertropy by Estes

8)**thalach:** maximum heart rate achievecd

9)**exang:** exercise induced angina (1 = yes, 0 = no)

10)**oldpeak:** = ST depression induced by exercise relative to rest

11)**slope:** the slope of the peak exercise ST segment 12).ca: number of major vessels (0-3) colored by flourosopy 

13)**thal:** 3 = normal; 6 = fixed defect; 7 = reversable defect

14)**ca:** The number of major vessel (0-3) 

15)**diagnosis:** Diagnoses of heart disease (Value 0: no, Value 1: yes)

```{r warning = FALSE, message = FALSE, error = FALSE, include = FALSE}
# Instalar package ....
# if(!require(outliers)) install.packages("outliers") # Para instalar packages 

# Librerías ...........
# lib <- c("dplyr","tidyverse","ggplot2","readr", "outliers")   # Incluir las lib que se requieran
# lapply(lib, require, character.only = TRUE)                   

# Otra forma .........
library(dplyr); library(outliers)
library(ggplot2);library(readr)
library(tidyverse)

# Directorio de trabajo.......
setwd("C:/Users/jair.villanueva94/Documents/3- Backup2022/4- Faculty/EW3006_DataSciencexHC")

```


### Dataset: *"heart.csv"*

Los datos de enfermedades cardíacas están disponibles en [UCI](https://archive.ics.uci.edu/ml/machine-learning-databases/heart-disease/processed.cleveland.data).
La descripción de la base de datos se puede encontrar [ aquí](https://archive.ics.uci.edu/ml/machine-learning-databases/heart-disease/heart-disease.names). 

```{r, heart, eval = TRUE}
heart <- read.csv("./data/heart.csv", sep = ";", header = TRUE )
# glimpse(heart)   # Resumir los datos
head(heart, 5)
str(heart)

```

Teniendo en cuenta el tipo de variables del dataset, se observa que algunas varibles son tipo categoricas (*sex*, *ca*,*diag*) y otros son numéricas(*age*,*chol*,*...*).
Sin embargo, el análisis previo muestra todas las variables como númericas.

### Preparación de los datos

```{r, eval=TRUE}
summary(heart)     # Vistazo a los datos 
# glimpse(heart)   # Estadistica descriptiva
```

### Identificación de *"outliers"*:

La variable trestbps(presión arterial) tiene un valor máx de 2000, 
lo cual es atípico. Por esta razón debemos, reemplazar los outliers 
por la media o por un valor más racional.

```{r }
library(outliers)        # librería 
outlier(heart$trestbps)  # Identificar posibles valores atípicos de cada variable.
outlier(heart$thalach)   
outlier(heart$thal)
```

**Preguntas:**
  * 1. ¿Cuáles variables del dataset presentan outliers?  
  * 2. ¿Cuántos valores faltantes hay en el conjunto de datos *heart*?
  * 3. ¿En qué variables se concentran los valores faltantes?
  * 4. ¿Cómo imputaría la media o la mediana de estos valores?


### Identificar Outliers usando boxplot: 

```{r}
# variable trestbps
outlier_v1 <- boxplot(heart$trestbps, col="skyblue", frame.plot= FALSE)
outlier_v1$out

# variable Thal
outlier_v2 <- boxplot(heart$thal, col="skyblue", frame.plot= FALSE)
outlier_v2$out   # Cuantos

# Entonces para eliminar los outliers usamos el operador pertenece %in% que funciona igual que el símbolo matemático ∈ que se usa en la teoría de conjuntos.
# heart <-heart[!(heart$trestbps %in% outlier_var$out),]  # Eliminar los outliers
```


### Manejo de Outliers: 

```{r}
# variable thalach  
# La variable *thalach* tiene un valor atípico de 1710 y 22:
heart$thalach <- ifelse(heart$thalach >= 250 | heart$thalach < 30,
                        mean(heart$thalach),heart$thalach)

# variable thal: 3: normal, 6 fixed detect, 7:reversable defect  
heart$thal <- ifelse(heart$thal == -10000,7,heart$thal)
heart$thal <- factor(heart$thal)

# Variable  ca ...... (0-3)
heart$ca <- ifelse(heart$ca == -100000, 4, heart$ca)
heart$ca <- ifelse(heart$ca == 4, 1, heart$ca)


# Variable age .....  
heart$age <- ifelse(heart$age <= 18,mean(heart$age, na.rm = TRUE),heart$age)

# Variable trestbps  
heart$trestbps <- ifelse(heart$trestbps >=1000 ,mean(heart$trestbps, na.rm = TRUE),heart$trestbps)


# Comprobación
summary(heart)
```

### Manejo de NAs:
**Identificar NA:**
```{r}
colSums(is.na(heart))
```

**Imputación de la media**

```{r na}
# Imputación de mean en NAs 
heart$age[is.na(heart$age)]<- round(mean(heart$age, na.rm = TRUE))
heart$chol[is.na(heart$chol)]<- round (mean(heart$chol, na.rm = TRUE))
heart$trestbps[is.na(heart$trestbps)] <- round (mean(heart$trestbps, na.rm = TRUE))
heart$thalach[is.na(heart$thalach)]<- round (mean(heart$thalach, na.rm = TRUE))

summary(heart)
  
```


### Convertir variables a factores 

```{r}
heart_mod <- heart%>%
  mutate(cp = as.factor(cp),
         restecg = as.factor(restecg),
         slope = as.factor(slope),
         thal = as.factor(thal)
  )
str(heart_mod)
```


**Avanzado:** Creando un ciclo for

```{r}
# for(i in 1:ncol(heart)){
  #heart[is.na(heart[,i]), i] <- mean(heart[,i], na.rm = TRUE)
   # }
#summary(heart)

```



